【裁判字號】    91,訴,439
【裁判日期】    920430
【裁判案由】    毒品危害防制條例
【裁判全文】
臺灣宜蘭地方法院刑事判決                          九十一年度訴字第四三九號
    公  訴  人  臺灣宜蘭地方法院檢察署檢察官
    被      告  甲○○
右列被告因違反毒品危害防制條例案件，經檢察官提起公訴（九十一年度毒偵字第八
四０號），暨移
號、九十一年度毒偵字第九三三號、九十一年度毒偵字第九四九號、九十二年度毒偵
字第一八七號），本院判決如左：
    主  文
甲○○連續施用第一級毒品，處有期徒刑拾月。扣案專供施用毒品之器具注射針筒拾
支及攙有第一級毒品海洛因無法析離之殘渣袋壹只，均沒收銷燬之；又連續施用第
二級毒品，處有期徒刑陸月。扣案第二級毒品安非他命（毛重拾點陸伍公克）均沒收
銷燬之。應執行有期徒刑壹年貳月。扣案專供施用毒品之器具注射針筒拾支、攙有
第一級毒品海洛因無法析離之殘渣袋壹只及第二級毒品安非他命（毛重拾點陸伍公克
）均沒收銷燬之。
    事  實
一、甲○○前因施用毒品案件，經本院先後二次依聲請裁定送觀察、勒戒後，均認無
    繼續施用毒品之傾向，而由臺灣宜蘭地方法院檢察署檢察官分別於民國八十九年
    四月四日以八十八年度毒偵字第四七五號，及於九十年十一月一日以九十年度毒
    偵緝字第二六０號為不起訴處分確定。詎仍不知悔改，竟再基於個別施用第一級
    毒品海洛因（下稱海洛因）及第二級毒品安非他命（下稱安非他命）抵癮之概括
    犯意，自九十一年九月九日某時許起，至九十二年二月二十二日某時許止，連續
    在其位於宜蘭縣宜蘭市○○路一二六號四樓四之十二號及宜蘭縣宜蘭市十四巷六
    之三號四樓租屋處，施用海洛因及安非他命多次。嗣先後於九十一年九月十日十
    五時許、同年九月十二日十三時許、同年九月二十日凌晨二時許、同年十月二十
    五日凌晨一時三十分許及九十二年一月十七日七時許，經警分別在宜蘭縣宜蘭市
    ○○路十四巷六之三號四樓、宜蘭縣宜蘭市○○路○段七九號民生醫院五一二號
    病房、宜蘭縣宜蘭市○○路十四巷八號五樓、宜蘭縣宜蘭市○○路三十號五０五
    室及宜蘭縣宜蘭市○○路一二六號前查獲及緝獲。並扣得其持有之安非他命（毛
    重十點六五公克）、專供施用毒品之器具注射針筒共計十三支及攙有海洛因無法
    析離之殘渣袋一只。
二、案經宜蘭縣警察局移送，及宜蘭縣警察局蘇澳分局、羅東分局、宜蘭分局報告臺
    灣宜蘭地方法院檢察署檢察官偵查起訴暨移送併辦。
    理  由
一、右揭事實，業據被告甲○○到庭坦承不諱，復有慈濟大學醫學院濫用藥物檢驗中
    心所出具，分呈嗎啡及安非他命陽性反應之檢驗總表五份存卷可佐，堪徵被告之
    自白確與真實相符，洵可採信。又其前因違反毒品危害防制條例案件，經本院先
    後二次依聲請裁定送觀察、勒戒後，均認無繼續施用毒品之傾向，而由臺灣宜蘭
    地方法院檢察署檢察官分別於八十九年四月四日以八十八年度毒偵字第四七五號
    ，及於九十年十一月一日以九十年度毒偵緝字第二六０號為不起訴處分之事實，
    則有上開不起訴處分書及臺灣高等法院被告全國前案紀錄表各一份在卷可按，是
    其於五年內三犯毒品危害防制條例之犯行，事證至臻明確，犯行堪可認定，應予
    依法論科。
二、核被告所為，係違反毒品危害防制條例第十條第一項、第二項及同條例第十一條
    第三項之罪。其施用毒品前之所持有海洛因及安非他命之低度行為，均已分別為
    施用毒品之高度行為所吸收，不另論罪。又其先後多次施用海洛因及安非他命抵
    癮之犯行，時間緊接，方法相同，觸犯構成要件相同之罪，顯均係基於概括犯意
    為之，皆應依刑法第五十六條連續犯之規定，加重其刑。又被告基於施用海洛因
    之目的，而持有扣案專供施用毒品之注射針筒共計十三支及攙有海洛因無法析離
    之殘渣袋一只之行為，因與其施用海洛因之犯行間，具有方法、目的間之裁判上
    一罪關係，應依刑法第五十五條牽連犯之規定，從一重之毒品危害防制條例第十
    條第一項處斷。至其所犯之施用第一級毒品及施用第二級毒品罪，因犯意各別，
    罪名不同，應分論併罰之。另被告涉犯毒品危害防制條例第十一條第三項持有專
    供施用毒品器具罪部分，雖未據公訴人起訴，然此部分事實，因與前揭已起訴部
    分且屬有罪之犯罪事實間具有牽連犯之裁判上一罪關係如前述，本院自應併予審
    理。公訴人移送併辦部分，亦係與起訴事實間，具有連續犯之裁判上一罪關係，
    本為起訴效力所及，本院亦當併為審斷，特此敘明。審酌被告於歷經毒品危害防
    制條例修訂之觀察、勒戒程序後，仍無法戒斷毒癮，顯見確有難憑己力戒斷毒害
    之虞，是本應對之科處較長刑期以利其根治毒癮，惟念施用毒品者所具有之病患
    性人格特質，方有施用成癮肇致反覆不斷之吸毒行為，是參酌被告坦承犯行且表
    明欲戒除毒害之悔改意念，及其犯罪動機、目的、手段、到庭態度及造成社會整
    體侵害等一切情狀，爰酌情各就其所犯前開二罪，分別量處如主文所示之刑，並
    定應執行之刑，以資警懲。末自被告坦言施用海洛因及安非他命之犯行，及其遭
    警查獲時所採集之尿液經送鑑結果皆分呈嗎啡及安非他命陽性反應，即徵扣案疑
    似安非他命之物，確為第二級毒品安非他命（毛重十點六五公克）無誤，亦可據
    而推知扣案注射針筒十三支及攙有海洛因無法析離之殘渣袋一只，乃屬被告專供
    施用毒品之器具無訛，是皆應依毒品危害防制條例第十八條第一項前段之規定，
    併予宣告沒收銷燬之。
據上論斷，應依刑事訴訟法第二百九十九條第一項前段，毒品危害防制條例第十條第
一項、第二項、第十一條第三項、第十八條第一項前段，刑法第十一條前段、第五十
六條、第五十五條、第五十一條第五款，判決如主文。
本案經檢察官林  慧到庭執行職務
中      華      民      國      九十二      年    四    月     三十     日
                            臺灣宜蘭地方法院刑事第二庭
                                  法  官  陳  嘉  年
右正本證明與原本無異。
如不服本判決，應於判決送達後十日內向本院提出上訴狀。（應附繕本）
                                          書記官  詹  玉  惠
中      華      民      國      九十二      年    五    月     一       日
附錄本案論罪科刑法條全文
毒品危害防制條例第十條第一項、第二項
施用第一級毒品者，處六月以上五年以下有期徒刑。
施用第二級毒品者，處三年以下有期徒刑。


司法院資訊處製作；財團法人民間司法改革基金會備份。
